【裁判字號】    91,易,286
【裁判日期】    920130
【裁判案由】    違反毒品危害防制條例
【裁判全文】
臺灣花蓮地方法院刑事判決                          九十一年度易字第二八六號
    公  訴  人  臺灣花蓮地方法院檢察署檢察官
    被      告  乙○○
右列被告因違反毒品危害防制條例案件，經檢察官提起公訴（九十一年度毒偵字第三
二七號），本院判決如左：
        主  文
乙○○連續施用第貳級毒品，累犯，處有期徒刑拾月。
    事  實
一、乙○○曾於民國八十六年間，因違反麻醉藥品管理條例案件，經台灣高雄地方法
    院，以該院八十六年度易字第四六一七號，判處有期徒刑五月，於八十六年九月
    十一日確定，並於八十七年六月十七日執行完畢。竟不知警惕，復因施用毒品案
    件，經台灣台東地方法院裁定送勒戒處所觀察、勒戒後，認無繼續施用毒品之傾
    向，而於八十七年七月十七日，以該院八十七年度訴字第五○號判決免刑確定。
    其後再因施用毒品案件，經台灣花蓮地方法院檢察署檢察官以八十八年度毒偵緝
    字第七八號聲請簡易判決處刑，經本院以八十八年度花簡字第三三三號判處有期
    徒刑六月確定。另本院並以裁定送臺灣花蓮看守所附設勒戒處所觀察、勒戒後，
    認有繼續施用毒品之傾向，而以本院八十八年度毒聲字第四三五號裁定令入戒治
    處所施以強制戒治一年，於八十九年六月十五日戒治期滿執行完畢。詎乙○○猶
    不知悔改，又基於施用第二級毒品安非他命之概括犯意，自九十一年五月二十日
    起至九十二年一月六日止，連續在花蓮縣吉安鄉○○○街路邊等處，施用毒品安
    非他命多次。嗣經警於九十一年五月二十一日下午一時四十三分許，通知乙○○
    至花蓮縣警察局花蓮分局採尿室依法進行調驗，發現其驗尿結果呈安非他命陽性
    反應，而查悉上情，並經本院以九十一年度毒聲字第四六八號裁定令入戒治處所
    施以強制戒治一年。乙○○其後因案遭本院及台灣花蓮地方法院檢察署發布通緝
    ，而於九十二年一月七日晚上十一時四十分許，在花蓮縣吉安鄉○○村○○路○
    段五四○號前為警緝獲到案。
二、案經花蓮縣警察局花蓮分局報請臺灣花蓮地方法院檢察署檢察官偵查起訴。
    理  由
一、右揭事實，業據被告乙○○坦承不諱，且被告為警查獲並製作警訊筆錄後經採其
    尿液，送驗結果，確檢出呈甲基安非他命陽性反應無誤，此有慈濟大學濫用藥物
    檢驗中心檢驗總表一份存卷可按。而吸用安非他命者，其於吸食後九十六小時（
    即四日）內所採之尿液，雖經人體代謝作用，仍可能被檢出殘餘安非他命劑量，
    此有行政院衛生署藥物食品檢驗局八十一年藥一字第○○一一五六號函可考。此
    外，復有列管毒品人口尿液檢體採集紀錄表一份附卷可資佐證。足徵被告前揭自
    白應與事實相符，堪予採信。又被告曾因施用毒品案件，經台灣台東地方法院裁
    定送勒戒處所觀察、勒戒後，認無繼續施用毒品之傾向，而於八十七年七月十七
    日，以該院八十七年度訴字第五○號判決免刑確定。其後再因施用毒品案件，經
    台灣花蓮地方法院檢察署檢察官以八十八年度毒偵緝字第七八號聲請簡易判決處
    刑，經本院以八十八年度花簡字第三三三號判處有期徒刑六月確定。另本院並以
    裁定送臺灣花蓮看守所附設勒戒處所觀察、勒戒後，認有繼續施用毒品之傾向，
    而以本院八十八年度毒聲字第四三五號裁定令入戒治處所施以強制戒治一年，於
    八十九年六月十五日戒治期滿執行完畢。嗣再因本案施用毒品行為，經本院以九
    十一年度毒聲字第四六八號裁定令入戒治處所施以強制戒治一年，此有本院八十
    八年度花簡字第三三三號判決書、九十一年度毒聲字第四六八號裁定書、台灣台
    東地方法院八十七年度訴字第五○號判決書各一份及台灣花蓮地方法院檢察署刑
    案資料查註紀錄表、臺灣高等法院被告全國前案紀錄表各一份等附卷可參，其於
    五年內三犯毒品危害防制條例第十條第二項之罪，罪證明確，應予依法論科。
二、核被告所為，係犯毒品危害防制條例第十條第二項之施用第二級毒品罪。被告持
    有第二級毒品安非他命，既意在供己施用，其持有安非他命之低度行為應為施用
    之高度行為吸收，不另論罪。被告先後多次施用第二級毒品安非他命之行為，時
    間緊接，犯罪構成要件相同，顯係基於概括犯意為之，應依連續犯規定以一罪論
    ，並依法加重其刑。次查被告曾有如事實欄所載之犯罪前科與執行紀錄，有臺灣
    花蓮地方法院檢察署刑案資料查註紀錄表及台灣高等法院被告全國前案紀錄表各
    一份附卷足按，其於五年以內再犯本案有期徒刑以上之罪，係屬累犯，應依法遞
    加重其刑。另被告自九十一年五月二十一日起至九十二年一月六日止施用第二級
    毒品安非他命之犯行部分，雖未據起訴，惟與已起訴部分具有連續犯之裁判上一
    罪關係，為起訴效力所及，本院自應併予審理，併此敘明。爰審酌被告有上開前
    科，品行不佳，前因施用毒品，經台灣台東地方法院諭知免刑及經本院判處有期
    徒刑後，又於五年內三犯施用毒品犯行，戕害己身及犯後坦承犯行，態度良好等
    一切情狀，量處如主文所示之刑，以資懲儆。
據上論斷，應依刑事訴訟法第二百九十九條第一項前段，毒品危害防制條例第十條第
二項，刑法第十一條前段、第五十六條、第四十七條，判決如主文。
本案經檢察官甲○○到庭執行職務。
中      華      民      國    九十二    年      一      月     三十     日
                              臺灣花蓮地方法院刑事庭
                                  法  官  陳  世  博
右正本證明與原本無異。
如對本判決不服，應於送達後十日內，向本院提出上訴狀。（應抄附繕本）告訴人或
被害人如對於本判決不服者，應具備理由請求檢察官上訴，其上訴期間之計算係以檢
察官收受判決正本之日期為準。
                                  法院書記官
中      華      民      國    九十二    年      二      月     七       日
附錄本判決論罪之法律條文：
毒品危害防治條例第十條：
施用第一級毒品者，處六月以上五年以下有期徒刑。
施用第二級毒品者，處三年以下有期徒刑。


司法院資訊處製作；財團法人民間司法改革基金會備份。
